臺灣高等法院刑事判決　　　　　　　　99年度上易字第2624號
上　訴　人
即　被　告　陳俊安
選任辯護人　鄭世脩律師
上　訴　人
即　被　告　許家翔
選任辯護人　徐原本律師
上列上訴人因恐嚇取財案件，不服臺灣桃園地方法院99年度易字
第187 號，中華民國99年9 月28日第一審判決（起訴案號：臺灣
桃園地方法院檢察署98年度偵字第9160號），提起上訴，本院判
決如下：
    主  文
上訴駁回。
    事  實
一、陳俊安前因幫助詐欺案件，經原審法院於民國95年4 月11日
    以94年壢簡字字911 號判決處有期徒刑2 月確定，於95年7
    月31日易科罰金執行完畢。
二、許家翔（綽號「大頭」）意圖為自己不法之所有，基於恐嚇
    取財之犯意，仗侍自己成年且身強體壯，擇定就讀國中、年
    幼可欺之學生劉００、黃００、楊００（真實姓名及年籍均
    詳卷），分別於附表一編號2 、4 、5 、附表二編號1 、3
    、附表三編號1 所示犯罪時間、犯罪地點，以附表一編號2
    、4 、5 、附表二編號1 、3 、附表三編號1 所示犯罪手段
    對被害人索取如附表一編號2 、4 、5 、附表二編號1 、3
    、附表三編號1 犯罪所得所示之金錢，共計得手11次。
三、許家翔與陳俊安另共同意圖為自己不法所有，基於恐嚇取財
    之犯意聯絡，分由許家翔仗侍自己成年且身強體壯，擇定上
    開學生劉００、黃００、楊００，及亦就讀國中、年幼可欺
    之學生李００（真實姓名及年籍詳卷），分別於附表一編號
    1 、3 、附表二編號2 、附表三編號2 、附表四編號1 所示
    犯罪時間、犯罪地點，以附表一編號1 、3 、附表二編號2
    、附表三編號2 、附表四編號1 所示犯罪手段對被害人劉０
    ０、黃００、楊００、李００索取如附表一編號1 、3 、附
    表二編號2 、附表三編號2 、附表四編號1 犯罪所得所示之
    金錢，共計得手15次。許家翔與陳俊安嗣將上開恐嚇所得作
    為渠等共同加油、買酒與買檳榔之花費。又許家翔與陳俊安
    另共同意圖為自己不法所有，基於恐嚇取財之犯意聯絡，分
    別於附表四編號2 所示犯罪時間、犯罪地點，以附表四編號
    2 所示犯罪手段對被害人李００索取錢財，嗣因被害人李０
    ０迄未交付金錢而未遂。
四、總計許家翔共向被害人劉００恐嚇取財約新台幣（下同）10
    20元、向被害人黃００恐嚇取財1300元、向被害人楊００恐
    嚇取財1100元、向被害人李００恐嚇取財2300元。
五、案經桃園縣政府警察局接獲興南國中教師通報後主動偵辦並
    移送臺灣桃園地方法院檢察署檢察官偵查起訴。
    理  由
壹、證據能力部分：
    本件下列所引用之被告以外之人於警詢、檢察官前之陳述，
    當事人於本院準備程序表示同意作為證據（見本院卷第46頁
    ），本院審酌上揭被告以外之人於審判外所為陳述作成之情
    況，均係出於自由意志，並無證明力顯然過低之情形，亦無
    顯不可信之情狀，認均適當，依刑事訴訟法第159 條之5 第
    1 項規定，皆有證據能力。
貳、認定犯罪事實所憑之證據及理由：
一、被告許家翔部分：
    上揭犯罪事實，迭據上訴人即被告許家翔於本院審理時坦承
    不諱（見本院卷第67頁反面至69頁），核與證人即被害人劉
    ００、黃００、楊００、李００於原審審理時證述遭恐嚇取
    財之情節大致相符（證人所陳前後不一致部分，本院採憑詳
    如後述），因認被告許家翔之自白與事實相符，堪予採信。
二、被告陳俊安部分：
    訊據上訴人即被告陳俊安固坦承有附表一所示之犯罪事實，
    且有搭載被告許家翔找被害人黃００、楊００、李００之情
    ，惟矢口否認有附表二、三、四所示之犯行，辯稱：因被告
    許家翔當時腳部剛開完刀，伊才答應載被告許家翔到犯罪地
    點，伊不知道被告許家翔恐嚇被害人，並未聽到被告許家翔
    對被害人罵三字經，直至伊到警局製作筆錄後，被告許家翔
    才向伊說明向國中生恐嚇取財之事云云。經查：
　(一)附表一部分：
    1.附表一所示之犯罪事實，業據被告陳俊安於本院審理時坦
      承不諱（見本院卷第67頁反面），核與證人劉００於原審
      審理時證稱: 伊在校外早餐店因聊天認識被告許家翔，他
      自稱「大頭」，伊遭被告許家翔恐嚇取財10次，第1 次在
      係97年6 月份某日放學時，被告許家翔在早餐店要錢加油
      ，被告罵三字經，且說不拿錢給他會打伊，伊當時害怕，
      給被告許家翔100 元，第1 次被告陳俊安有在場，被告陳
      俊安的車子停在被告許家翔旁邊、早餐店前面，他坐在駕
      駛座上，車窗是搖下來的；第2 次是在公車站牌，被告許
      家翔以機車沒油，要伊給錢，並恫稱如果伊不給錢就不讓
      伊回家，伊給了被告許家翔70元，這次伊沒有看見被告陳
      俊安，最後1 次係98年1 月14日下午5 時許，被告許家翔
      在早餐店用兇狠罵伊的方式向伊要錢，伊給被告許家翔15
      0 元，此次被告陳俊安不在場；其餘次數，時間在97年6
      、7 月間，都在早餐店、公車站牌，被告許家翔罵伊三字
      經，稱如果伊不拿錢出來就要打伊，其中被告陳俊安在場
      2 次等遭恐嚇取財之情節大致相符（見原審易187 卷第13
      9 至142 頁），是被告陳俊安此部分自白堪予採信。
    2.證人劉００於警詢中對於被告許家翔於附表一編號1 、2
      、5 所示犯罪情節已陳述明確，於原審審理中亦證稱警詢
      所陳較為準確（見偵9160卷第12頁、原審易187 卷第140
      頁、第141 頁反面），是此3 次遭恐嚇取財金額自應以其
      警詢中所陳為據。至證人劉００其餘7 次遭恐嚇取財金額
      ，據證人劉００於原審審理時證稱：伊現在記得清楚遭恐
      嚇取財10次，除上開3 次以外，其餘7 次時間在97年6 、
      7 月間，都在上開早餐店或公車站牌，每次金額約在100
      元至150 、160 元之間等語（見原審易187 卷第142 頁）
      。則證人劉００對於每次遭被告許家翔、陳俊安恐嚇而交
      付之金額並不能清楚記憶，基於罪疑有利於被告原則，應
      以最有利於被告之方式即每次100 元計算犯罪所得，故應
      認證人劉００總計遭恐嚇取財1020元。
　(二)附表二部分：
    證人黃００於原審審理時證稱：伊第1 次被恐嚇取財是於97
    年9 月間下午4 時餘，在興南國中校門口附近早餐店遇到「
    大頭」向伊稱「有沒有錢，我要加油，將錢交出來」、「快
    一點，有沒有錢拿來加油」等語，這1 次被告陳俊安沒有在
    場，伊害怕被打所以給許家翔100 元，伊看到被告陳俊安開
    紅色的自小客車在旁邊的是第2 次和第3 次，被告陳俊安都
    在車上，被告許家翔最後1 次向伊恐嚇取財是於98年2 月，
    每次被告許家翔向伊要錢都有點兇，許家翔共向伊恐嚇取財
    5 次，除上開第1 次外，餘4 次，伊分別給被告許家翔500
    元、300 元、300 元、100 元等語（見原審易187 卷第164
    頁反面至166 頁反面）；於偵查中證稱：共遭人恐嚇取財5
    次，第1 次發生在去（97）年9 月，最後1 次發生在今（98
    ）年2 月，除第1 次外，後來4 次給了500 元、300 元、30
    0 元、100 元等語（見偵9160卷第48至49頁）；於警詢陳稱
    ：第1 次遭恐嚇取財係97年9 月份學校開學後某日下午4 時
    45分許，在校外早餐店，綽號「大頭」之校外人士對伊說他
    要加油，要伊快一點拿錢來加油，因為伊害怕如果沒給錢，
    他會打伊，所以給他100 元等語（見偵9160卷第19頁），互
    核上開情節大致相符，應堪認定。至證人黃００於警詢、偵
    查中所陳與本院認定不同之處，經檢察官、原審當庭以其之
    警詢、偵查證詞相互提示參照，詳細比對詰問之，而經證人
    黃００於原審審理時說明在案，是應以上開審理證詞為準。
  (三)附表三部分：
    1.證人楊００於原審審理時證稱：伊共被恐嚇取財10次，第
      1 次是於98年1 月間某日下午4 時48分許，伊與同學在中
      壢市興南國中校門口附近之早餐店買東西吃時，被告許家
      翔向伊恫稱「有沒有錢，我要加油，將錢交出來」、「妳
      媽啦，有錢快給我」等語，伊因為害怕所以將100 元交予
      被告許家翔，這1 次被告陳俊安沒有開車在一旁等候，第
      2 次遇到被告許家翔，當時他坐在紅色喜美車上，閜車向
      伊說要和別人打架，伊因此害怕而給他200 元，最後1 次
      是於98年4 、5 月間，除上開第1 次被告陳俊安沒有開車
      在一旁等候外，其餘均看見有另一個人即被告陳俊安在紅
      色喜美自小客車內等被告許家翔，然後會載被告許家翔離
      開現場，被告許家翔向伊恐嚇時，該自小客車就停在伊與
      許家翔的旁邊，其中第4 次、第5 次，被告許家翔向伊說
      他有與其他人打架，拿到錢後要去打架，伊大部分是給許
      家翔100 元、200 元等語（見原審易187 卷第145 頁反面
      至147 頁）；於警詢時陳稱：第1 次是在98年1 月份某日
      學校放學後之下午4 時48分許，在校外早餐店，看見綽號
      「大頭」之校外人士對伊說有沒有錢，他要加油，一開始
      伊說沒有，他就罵髒話「妳媽啦，有錢就快給我」，伊因
      害怕而給他100 元，第2 次遇到「大頭」坐在1 部紅色喜
      美車上，他下車對伊說他要去跟別人打架，伊很害怕他也
      這樣對伊，所以給他200 元等語（見偵9160卷第31頁），
      互核一致，應堪認定。
    2.證人楊００對於第1 、2 次遭恐嚇取財100 元、200 元之
      事實，已於警詢及原審審理時陳述明確，已如前述。至其
      餘8 次遭恐嚇取財金額，雖證人楊００於警詢稱遭恐嚇取
      財總金額為3000至5000元左右云云（見偵9160卷第32頁）
      ，惟對照其於偵查與原審審理中證述：從100 至500 元均
      給過，大部分都是1 、2 百元的給，偵查中所陳實在等情
      （見偵9160卷第61頁、原審易187 卷第147 頁），證人楊
      ００既然對於所餘8 次各次遭被告許家翔、陳俊安恐嚇而
      交付之金額並不能清楚記憶，基於罪疑有利於被告原則，
      應以最有利於被告之方式即每次100 元計算犯罪所得，故
      應認證人楊００總計遭恐嚇取財1100元。
  (四)附表四部分：
    證人李００於原審審理時證稱：被告許家翔於97年9 月間某
    日下午放學時，在興南國中校門口附近之早餐店，叫伊交錢
    出來，伊說沒有，許家翔即罵伊三字經「操你媽」，並說要
    搜伊身體，如果有搜到就是他的，被告許家翔叫伊把外套拉
    鍊打開，並動手搜走2300元，當時被告陳俊安開車坐在車上
    駕駛座，車窗未降下來，然右後車門有打開，車子就停在早
    餐店旁邊，停車位置就在被告許家翔與伊說話的旁邊；98年
    2 月4 日在早餐店遇到被告許家翔，被告陳俊安有在場，因
    為被告許家翔（原判決理由誤載為陳俊安）將伊推進被告陳
    俊安的喜美轎車，被告許家翔在車上向伊說「不要裝死」，
    並說「如果不給錢，你就會在隔壁（中壢殯儀館火葬場）」
    ，這次他們沒有向伊拿到錢，他們說3 月底前交付1 萬元即
    可等語（見原審易187 卷第143 至144 頁）；於偵查中證稱
    ：第1 次在學校旁的早餐店，有2 個人，1 個坐在車上，另
    外1 個對伊說同學有沒有錢，伊說沒有，他就說搜到就是他
    的，隨後動手搜伊身體，伊被拿走2300多元，因為那時周遭
    都沒有人，所以伊會害怕等語（見偵9160卷第47頁）；於警
    詢中證稱: 第1 次是在97年月間放學後，被告許家翔問伊身
    上有沒有錢，伊說沒有，被告許家翔就用三字經「你媽雞巴
    、幹你娘」罵我，說搜到就是他的，我很害怕；98年2 月4
    日下午4 時45分，伊在早餐店被被告許家翔遇到，被告許家
    翔將伊推上車，在車上向伊要錢等語（見偵9160卷第24頁）
    ，上開情節互核一致，均堪認定。至證人李００於警詢、偵
    查中所陳與本院認定不同之處，經檢察官、原審當庭以其之
    警詢、偵查證詞相互提示參照，詳細比對詰問之，而經證人
    李００於原審審理時說明在案，是應以上開審理證詞為準。
  (五)被告陳俊安與許家翔對於附表一編號1 、3 、附表二編號2
    、附表三編號2 、附表四編號1 、2 所示之犯罪事實有犯意
    聯絡與行為分擔:
    1.由上開證人劉００、黃００、楊００、李００證述可知，
      被告陳俊安駕駛上開自小客車搭載被告許家翔向被害人劉
      ００恐嚇取財共3 次，又向被害人黃００恐嚇取財共2 次
      ，向被害人楊００恐嚇取財共9 次，向被害人李００恐嚇
      取財共2 次，而被告許家翔下手向被害人實施恐嚇取財之
      際，被告陳俊安之上開自小客車就停在被告許家翔與被害
      人旁邊或在可以目擊被告許家翔與被害人之處所，而上開
      被害人又係身著國中制服之國中生，而被告2 人又均自承
      被告許家翔每次勒索取得金錢後，金錢均作為共同加油、
      買酒、檳榔之花費（見偵9160卷第65頁、第66頁、原審易
      187 卷第25頁反面、第142 頁反面、第170 頁反面），是
      被告陳俊安自對被告許家翔下車向國中生之被害人恐嚇取
      財之犯行知之甚明，被告陳俊安明知及此，尤於上開各次
      駕車載同被告許家翔前往實施上開犯罪，事後復與許家翔
      朋分犯罪所得，被告陳俊安實為被告許家翔之共犯甚明。
    2.至證人即被告陳俊安之同居女友江靜怡於原審審理時證稱
      : 被告許家翔於97年6 月至98年4 、5 月間會打電話給被
      告陳俊安，叫被告陳俊安去載他，被告陳俊安說是許家翔
      叫其載他去找朋友，當時好像因為被告許家翔車禍，腳有
      開刀，走路一跛一跛的，當時被告許家翔常常說他腳痛云
      云（見原審易187 卷第148 頁）。則證人江靜怡上開關於
      被告許家翔要求被告陳俊安搭載其前往尋友一事，核係自
      被告陳俊安處轉述得知，非其親聞，自不得作為有利於被
      告陳俊安之認定。又證人江靜怡於原審審理時復證稱: 上
      開期間被告許家翔說他有出陣頭等語（見原審易187 卷第
      148 頁反面），則被告許家翔既能出陣頭，豈有因開刀行
      動不便、走路一跛一跛之情形，是證人江靜怡上開證詞核
      屬不實，不足採信。
    3.被告許家翔係於97年1 月5 日下午5 時20分許因車禍受傷
      送至該院急診室就診，主訴騎機車車禍跌落大水溝，左大
      腿腫痛、頭部右側血腫疼痛、左脖子擦傷等語，經X 光攝
      影檢查有左側股骨轉下子粉碎性骨折等狀，醫囑住院並行
      內固定手術治療，97年1 月17日出院返家修養；許家翔出
      院後，因前述傷害會有些許跛行之影響，唯尚未有行動不
      便之後遺症等情，有天晟醫院99年5 月25日天晟法字第99
      052501號函及病歷影本附卷可稽（見原審易187 卷第50至
      82頁）。可見被告許家翔出院後，即使有些許跛行之影響
      ，唯尚未有行動不便之後遺症；況被告陳俊安果若與被告
      許家翔係因感情甚篤，考量被告許家翔車禍後行動不便，
      才每趟均送被告許家翔出門，則被告許家翔下車後被告陳
      俊安自然應隨侍在側，亦步亦趨，惟恐被告許家翔跌倒發
      生不測才是，然被告2 人卻又均供稱被告許家翔下車向被
      害人恐嚇時，被告陳俊安均坐在車上（見偵9160卷第5 頁
      反面、第7 頁反面），則被告許家翔顯無行動不便之情，
      乃被告陳俊安竟辯稱：上開行為當時被告許家翔因車禍腳
      受傷開刀，行動不便，所以被告許家翔叫伊載他去拿錢，
      伊就載他去云云（見原審易187 卷第171 頁、審訴) ，及
      被告許家翔於原審訊問時供稱: 當時伊車禍，大腿骨折，
      站不久，伊只告訴被告陳俊安要去拿錢，未告知地點及向
      誰拿錢，只叫被告陳俊安等一下云云（見原審易187 卷第
      25頁反面至26頁） 均為卸責與迴護之詞，不足採信。
三、綜上所述，本案事證已臻明確，被告許家翔、陳俊安犯行均
    堪認定，應予依法論科。
四、核被告2 人所為，就附表一編號1 至5 、附表二編號1 至3
    、附表三編號1 至2 、附表四編號1 部分，均係犯刑法第34
    6 條第1 項之恐嚇取財既遂罪；就附表四編號2 部分，均係
    犯刑法第346 條第3 項、第1 項之恐嚇取財未遂罪。公訴人
    雖就被告2 人所為附表四編號1 所示犯行, 認係犯恐嚇取財
    未遂罪，然此僅係行為階段之誤認，不影響起訴之範圍。被
    告2 人相互間，就附表一編號1 、3 、附表二編號2 、附表
    三編號2 、附表四編號1 、2 所示犯行（即事實欄三部分）
    ，有犯意聯絡、行為分擔，均為共同正犯。被告2 人所犯各
    個恐嚇取財既遂罪、恐嚇取財未遂罪，犯意各別、行為互殊
    ，應分論併罰之；公訴人認被告向單一之被害少年所為之恐
    嚇取財罪，係屬集合犯，僅論一罪，容有未洽。被告2 人均
    為成年人，故意對少年犯本案各件恐嚇取財既遂罪、恐嚇取
    財未遂罪，均各應依兒童及少年福利法第70條第1 項前段之
    規定，加重其刑。被告陳俊安前有如犯罪事實欄一所載之論
    罪科刑執行情形，有本院被告前案紀錄表附卷可憑，其於受
    徒刑執行完畢後5 年內，故意再犯本件有期徒刑以上之罪，
    為累犯，應依刑法第47條第1 項之規定遞加重其刑。被告2
    人上開恐嚇取財未遂犯行，因障礙而不遂，應依刑法第25條
    第2 項減輕其刑，該罪有加減，依法先加（其中陳俊安部分
    先遞加重）後減。
五、原審以被告2 人罪證明確，而適用兒童及少年福利法第70條
    第1 項前段，刑法第28條、第346 條第1 項、第3 項、第47
    條第1 項、第25條第2 項、第51條第5 款，刑法施行法第1
    條之1 第1 項、第2 項前段，並審酌被告2 人恃強凌弱，對
    於國中生之少年予取予求，其2 人每次取得之財物不多，然
    其等犯行次數甚眾，對少年及社會治安之危害甚大，併參酌
    渠等之行為手段、行為分工態樣及犯罪後之態度等一切情狀
    ，分別以累犯量處被告陳俊安共同恐嚇取財罪共15罪，各處
    有期徒刑7 月，及共同恐嚇取財未遂罪，處有期徒刑4 月，
    應執行有期徒刑2 年；被告許家翔共同恐嚇取財罪共15罪，
    各處有期徒刑7 月，及恐嚇取財罪共11罪，各處有期徒刑7
    月，另共同恐嚇取財未遂罪，處有期徒刑4 月，應執行有期
    徒刑3 年。
六、經核原判決上開認事用法，洵無違誤，量刑亦屬妥適。至附
    表一編號3 、4 、附表三編號2 所示犯罪所得，原審未具體
    認定，本院應予補充，附此敘明。被告許家翔上訴意旨以伊
    於97年1 月間因車禍致有跛行之行動不便後遺症，顯見伊犯
    案係因身體受傷未癒，不能工作而無收入，加上父親去世，
    伊頓失依靠而產生偏差行為，況伊每次犯罪造成之損害不大
    ，又始終坦承犯罪，犯後態度良好，認原審量刑過重，復以
    委託母親與被害人劉００、楊００、李００達成和解（被害
    人黃００部分無法聯繫），有卷附和解契約書可稽，請求從
    輕量刑云云。被告陳俊安上訴意旨則否認犯行，主張被告許
    家翔為單獨犯罪，伊不應與之同罪，而證人李００因另案與
    被告2 人有嫌隙，已存有報復誣告心態，另伊有正當職業，
    收入不豐卻衣食無虞，出於好意接送被告許家翔，不料卻受
    連累，此情亦經被告許家翔於原審審理時證述無訛，認原審
    認事用法有誤；而辯護人100 年1 月13日具狀為被告陳俊安
    辯稱：本件依被害學生劉００、黃００、李００、楊００所
    言，對被害人施以言語恐嚇者為被告許家翔，被告陳俊安並
    無與之，僅在車上等候被告許家翔，而被告許家翔亦坦承上
    開恐嚇取財犯行僅伊1 人所為，與被告陳俊安無涉，則被告
    陳俊安角色充其量與計程車司機領取車資之行為無異，被告
    許家翔每將恐嚇取財金額，以請客或添油錢方式給予被告陳
    俊安，與朋分犯罪所得利益之概念有別，縱認被告陳俊安犯
    罪，亦應論以幫助犯行，請論以幫助恐嚇取財各罪並均准易
    科罰金，以啟自新云云。惟查：
  (一)按刑事審判旨在實現刑罰權之分配正義，故法院對於有罪被
    告之科刑，應符合罰刑相當之原則，使輕重得宜，罰當其罪
    ，此所以刑法第57條明定科刑時，應審酌一切情狀，尤應注
    意該條所列10款事項，以為科刑輕重之標準，並賦予法院裁
    量權。又量刑之輕重，係屬事實審法院得依職權自由裁量之
    事項，苟已斟酌刑法第57條各款所列情狀，而未逾越法定刑
    度，不得遽指為違法（最高法院91年台上字第5295號、99年
    台上字第8184號判決意旨參照）。本件原判決於理由中已具
    體敘明審酌被告許家翔有無刑法第57條各款情形而予量刑，
    原審就刑罰裁量職權之行使，既未逾越法律所規定之範圍，
    亦無濫用權限之情形，自不得認其量刑有何不當，雖被告許
    家翔嗣於本審與被害人劉００、楊００、李００達成和解，
    然此乃被告許家翔對於被害人本應有之賠償行為，且量刑係
    法院就繫屬個案犯罪之整體評價，本院認不能以被告許家翔
    嗣後和解行為再執為本件個案應減輕其刑之理由。被告許家
    翔提起上訴就量刑之輕重，對於原審裁量權之適法行使，仍
    持憑己見而為不同之評價，難認有理由。
  (二)被害人等雖稱下手實施恐嚇犯行者為被告許家翔，且被告許
    家翔亦稱其獨力犯案，惟除上開被告許家翔單獨犯罪之情形
    外，被告陳俊安多次搭載被告許家翔前往犯罪現場，並在場
    等候被告許家翔實行恐嚇取財犯行後，搭載被告許家翔離開
    現場，兩人且朋分犯罪所得，彼此間顯有恐嚇取財之犯意聯
    絡與行為分擔，已如前述，被告陳俊安非僅以幫助犯意參與
    上開犯罪甚明，自不得論以幫助恐嚇取財罪且為易科罰金之
    諭知。證據之取捨與證據之證明力如何，均屬事實審法院得
    自由裁量、判斷之職權，茍其此項裁量、判斷，並不悖乎通
    常一般人日常生活經驗之定則或論理法則，又於判決內論敘
    其何以作此判斷之心證理由者，即不得任意指摘其為違法。
    茲原判決已詳敘就卷內證據調查之結果，而為綜合判斷、取
    捨，其得心證的理由已說明甚詳，且所為論斷從形式上觀察
    ，亦難認有違背經驗法則、論理法則，或有其他違背法令之
    情形，自不容任意指為違法。被告陳俊安提起上訴，仍執前
    開情詞而為爭執，並對於原審取捨證據及判斷其證明力職權
    之適法行使，仍持己見為不同之評價，而砌詞指摘原判決不
    當，自難認有理由。是被告許家翔、陳俊安提起上訴，均無
    理由，均應予以駁回。
七、至公訴意旨雖認：(1)被告2 人自97年6 月某日起至98年1 月
    14 日 止，以如附表一編號1 所示之犯罪手段，除附表一所
    示各犯罪事實外，另對被害人劉００恐嚇取財既遂3 次。(2)
　  附表二編號1 、3 、附表三編號2 所示犯罪事實，被告陳俊
    安均有共同參與，而為共同正犯云云。惟按犯罪事實應依證
    據認定之，無證據不得認定犯罪事實，刑事訴訟法第154 條
    第2 項定有明文。經查：
  (一)依上開理由欄貳二(一)所述，即原審於審理時就被害人劉００
    遭恐嚇取財之總共次數詳細加以詢問勾稽，證人劉００係證
    稱共遭10次恐嚇取財，是尚不能以證人劉００在偵訊時所稱
    其共遭至少13次恐嚇取財，遽為其遭被告恐嚇取財之次數。
  (二)依上開理由欄貳二(二)、(三)所述，即原審於審理時就被害人黃
    ００、楊００遭恐嚇取財之次數中，哪幾次有看見被告陳俊
    安有在現場或駕駛上開紅色自小客車停在現場詳細加以詢問
    勾稽，證人黃００、楊００分別詳陳如上所述，是除前述被
    告陳俊安與許家翔共同犯罪而論科部分之外，尚無證據證明
    被告陳俊安有參與被告許家翔前述單獨犯罪部分而為共犯。
  (三)復查無其他積極證據足認被告陳俊安涉犯此部分之犯行，揆
    諸前揭說明，本應就此部分為無罪之諭知，惟檢察官認此部
    分若成立犯罪，與前揭論罪被害人黃００、楊００部分具有
    集合犯實質上之一罪關係，從而，原審不另為無罪之諭知，
    亦核無不合。
據上論斷，應依刑事訴訟法第368條，判決如主文。
本案經檢察官劉斐玲到庭執行職務。
中　　華　　民　　國　 100　　年　　1 　　月　　19　　日
　　　　　　　　　刑事第十六庭  審判長法　官    陳晴教
　　　　　　　　　　　　　　　　　    法　官    王敏慧
　　　　　　　 　 　　　　　　　　　　法　官    吳啟民
以上正本證明與原本無異。
不得上訴。
                                      書記官    張嘉佐
中　　華　　民　　國　 100　　年　　1 　　月　　19　　日
附錄：本案論罪科刑法條全文
中華民國刑法第346條
意圖為自己或第三人不法之所有，以恐嚇使人將本人或第三人之
物交付者，處 6 月以上 5 年以下有期徒刑，得併科 1 千元以
下罰金。
以前項方法得財產上不法之利益，或使第三人得之者，亦同。
前二項之未遂犯罰之。
附表一：
┌──┬───┬───┬────┬────┬───────────────────────┬─────┐
│編號│被害人│行為人│犯罪時間│犯罪地點│犯罪手段                                      │犯罪所得  │
├──┼───┼───┼────┼────┼───────────────────────┼─────┤
│1   │劉００│陳俊安│97年6 月│中壢市興│陳俊安駕駛車號ZS-2031 號紅色喜美自小客車搭載許│100元     │
│    │      │許家翔│間某日下│南國中校│家翔至左列地點，由陳俊安在車上等候，許家翔則下│          │
│    │      │      │午4 、5 │門口附近│車仗侍己之體型優勢及手腳部位之刺青，要甫放學之│          │
│    │      │      │時許    │早餐店（│左列被害人交錢出來，被害人不從，許家翔即恫稱：│          │
│    │      │      │        │簡稱早餐│「你媽雞巴，若我搜出來就是我的」、「錢不交出來│          │
│    │      │      │        │店）    │就打你」等語，致被害人心生恐懼，而交付右列犯罪│          │
│    │      │      │        │        │所得予許家翔，陳俊安與許家翔旋即駕車離開現場。│          │
│    │      │      │        │        │以此方式得手1次。                             │          │
├──┼───┼───┼────┼────┼───────────────────────┼─────┤
│2   │劉００│許家翔│97年6 、│中壢市興│許家翔獨自1 人騎乘機車至左列地點，仗侍己之體型│70元      │
│    │      │      │7 月間某│南國中校│優勢及手腳部位之刺青，要左列被害人交錢給其機車│          │
│    │      │      │日下午4 │門口附近│加油，恫稱若不交錢就不許被害人回家，致被害人心│          │
│    │      │      │、5時許 │土地公廟│生畏懼，而交付右列犯罪所得予許家翔。以此方式得│          │
│    │      │      │        │之公車站│手1次。                                       │          │
│    │      │      │        │牌（簡稱│                                              │          │
│    │      │      │        │公車站牌│                                              │          │
│    │      │      │        │）      │                                              │          │
├──┼───┼───┼────┼────┼───────────────────────┼─────┤
│3   │劉００│陳俊安│97年6、7│早餐店、│同附表一編號1所示。以該方式得手2次。          │每次100元 │
│    │      │許家翔│月間某2 │公車站牌│                                              │          │
│    │      │      │日      │        │                                              │          │
├──┼───┼───┼────┼────┼───────────────────────┼─────┤
│4   │劉００│許家翔│97年6 、│早餐店、│同附表一編號2所示。以該方式得手5次。          │每次100元 │
│    │      │      │7 月間某│公車站牌│                                              │          │
│    │      │      │5日     │        │                                              │          │
├──┼───┼───┼────┼────┼───────────────────────┼─────┤
│5   │劉００│許家翔│98年1 月│早餐店  │同附表一編號2所示。以該方式得手1次。          │150元     │
│    │      │      │14日下午│        │                                              │          │
│    │      │      │5時許   │        │                                              │          │
└──┴───┴───┴────┴────┴───────────────────────┴─────┘
附表二：
┌──┬───┬───┬────┬────┬───────────────────────┬─────┐
│編號│被害人│行為人│犯罪時間│犯罪地點│犯罪手段                                      │犯罪所得  │
├──┼───┼───┼────┼────┼───────────────────────┼─────┤
│1   │黃００│許家翔│97年9 月│早餐店  │許家翔獨自1 人至左列地點，仗侍己之體型優勢，以│100元     │
│    │      │      │間某日下│        │兇惡口吻對甫放學之左列被害人恫稱：「有沒有錢，│          │
│    │      │      │午4 時45│        │我要加油，將錢交出來」、「快一點，有沒有錢拿來│          │
│    │      │      │分許    │        │加油」等語，致被害人深恐不交錢會遭毆打而心生畏│          │
│    │      │      │        │        │懼，而交付右列犯罪所得予許家翔。以此方式得手1 │          │
│    │      │      │        │        │次。                                          │          │
├──┼───┼───┼────┼────┼───────────────────────┼─────┤
│2   │黃００│陳俊安│97年9 月│早餐店  │陳俊安駕駛車號ZS-2031 號紅色喜美自小客車搭載許│500 元、  │
│    │      │許家翔│間至98年│        │家翔至左列地點，由陳俊安在車上等候，許家翔則下│300 元    │
│    │      │      │2 月間某│        │車仗侍己之體型優勢，以兇惡口吻要甫放學之左列被│          │
│    │      │      │2日     │        │害人交錢出來，並跟隨在被害人身邊，致被害人心生│          │
│    │      │      │        │        │畏懼，而交付右列犯罪所得予許家翔。以此方式得手│          │
│    │      │      │        │        │2次。                                         │          │
├──┼───┼───┼────┼────┼───────────────────────┼─────┤
│3   │黃００│許家翔│97年9 月│公車站牌│同附表二編號1所示。以該方式得手2次。          │300 元、  │
│    │      │      │間至98年│        │                                              │100 元    │
│    │      │      │2 月間某│        │                                              │          │
│    │      │      │2 日    │        │                                              │          │
└──┴───┴───┴────┴────┴───────────────────────┴─────┘
附表三：
┌──┬───┬───┬────┬────┬───────────────────────┬─────┐
│編號│被害人│行為人│犯罪時間│犯罪地點│犯罪手段                                      │犯罪所得  │
├──┼───┼───┼────┼────┼───────────────────────┼─────┤
│1   │楊００│許家翔│98年1 月│早餐店  │許家翔獨自1 人步行至左列地點，仗侍己之體型優勢│100元     │
│    │      │      │間某日下│        │以兇惡口吻，向左列被害人恫稱：「有沒有錢，我要│          │
│    │      │      │午4 時48│        │加油，將錢交出來」、「妳媽啦，有錢快給我」等語│          │
│    │      │      │分許    │        │，致被害人心生畏懼，而交付右列犯罪所得予許家翔│          │
│    │      │      │        │        │。以此方式得手1 次。                          │          │
├──┼───┼───┼────┼────┼───────────────────────┼─────┤
│2   │楊００│陳俊安│自上述日│早餐店  │陳俊安駕駛車號ZS-2031 號紅色喜美自小客車搭載許│200 元、餘│
│    │      │許家翔│期後至98│        │家翔至左列地點，由陳俊安在車上等候，許家翔則下│每次100元 │
│    │      │      │年4 、5 │        │車仗侍己之體型優勢，以兇惡口吻要左列被害人交錢│          │
│    │      │      │月間某9 │        │出來，或故意告知曾與他人發生鬥毆，致被害人心生│          │
│    │      │      │日      │        │畏懼，而交付右列犯罪所得予許家翔。以此方式得手│          │
│    │      │      │        │        │9 次。                                        │          │
└──┴───┴───┴────┴────┴───────────────────────┴─────┘
附表四：
┌──┬───┬───┬────┬────┬───────────────────────┬─────┐
│編號│被害人│行為人│犯罪時間│犯罪地點│犯罪手段                                      │犯罪所得  │
├──┼───┼───┼────┼────┼───────────────────────┼─────┤
│1   │李００│陳俊安│97年9 月│早餐店  │陳俊安駕駛車號ZS-2031 號紅色喜美自小客車搭載許│2300元    │
│    │      │許家翔│間某日  │        │家翔至左列地點，由陳俊安在車上等候，許家翔則下│          │
│    │      │      │        │        │車仗侍己之體型優勢及手腳部位之刺青，要甫放學之│          │
│    │      │      │        │        │左列被害人交錢出來，被害人不從，許家翔即恫稱：│          │
│    │      │      │        │        │「你媽雞巴，若我搜出來就是我的」等語，致被害人│          │
│    │      │      │        │        │心生恐懼，任令許家翔自其口袋搜出右列犯罪所得，│          │
│    │      │      │        │        │陳俊安與許家翔旋即駕車離開現場。以此方式得手1 │          │
│    │      │      │        │        │次。                                          │          │
├──┼───┼───┼────┼────┼───────────────────────┼─────┤
│2   │李００│陳俊安│98年2 月│早餐店  │陳俊安駕駛車號ZS-2031 號紅色喜美自小客車搭載許│無        │
│    │      │許家翔│4 日下午│        │家翔至左列地點，由陳俊安在車上等候，許家翔則下│          │
│    │      │      │4 時45分│        │車見甫放學之左列被害人，即將被害人推入上開自小│          │
│    │      │      │許      │        │客車上，許家翔並恫稱：「不要裝死」、「若3 月底│          │
│    │      │      │        │        │前不交出1 萬元，你就會在隔壁（即中壢殯儀館火葬│          │
│    │      │      │        │        │場）」等語，嗣因被害人迄未交付金錢而未遂。    │          │
└──┴───┴───┴────┴────┴───────────────────────┴─────┘
